【裁判字號】    90,中簡上,140
【裁判日期】    900704
【裁判案由】    竊盜
【裁判全文】
臺灣臺中地方法院刑事判決                        九十年度中簡上字第一四號
    上   訴  人  丙○○
    即   被  告
右上訴人即被告因竊盜案件，不服本院台中簡易庭八十九年度中簡字第二○七八號中
華民國八十九年十一月三十日第一審簡易判決（聲請案號：台灣台中地方法院檢察署
八十九年度偵字第一六八三二號）提起上訴，本院管轄第二審之合議庭，逕依通常程
序為第一審判決如左：
    主  文
原判決撤銷。
丙○○無罪。
    理  由
一、聲請簡易處刑意旨略以：被告丙○○意圖為自己不法之所有，於民國八十九年九
    月一日二十二時許，在台中縣大里市○○路○段五四九號前，以自備之鑰匙啟動
    電門之方式，竊取乙○○所有，停放於該處之車牌號碼ＫＯＱ—２３２號機車，
    得手後供己使用，嗣於八十九年十月十一日二十三時三十分，丙○○騎用上開機
    車行經大里市○○○街與爽文路口時為警查獲，並扣得上開機車一部。因認被告
    有犯刑法第三百二十條第一項之竊盜罪嫌等語。
二、按犯罪事實應依證據認定之，無證據不得推定其犯罪事實；又不能證明被告犯罪
    者，應諭知無罪之判決，刑事訴訟法第一百五十四條、第三百零一條第一項分別
    定有明文。
三、檢察官認上訴人即被告丙○○涉有右揭犯行，無非以被告丙○○坦承於上揭時、
    地以自備之機車鑰匙啟動上開機車使用之事實不諱，及被害人乙○○於偵查中到
    庭證稱：伊沒有要將機車借人之意思，（機車）鑰匙亦未交給別人，及被害人於
    報案後幾天，以電話聯絡被告不能使用該機車明確，並有車輛失竊個別查詢報表
    及贓物領據等附卷足憑，為其主要論據。查本件上訴人上訴意旨及於本院審理中
    ，固均坦承有於八十九年九月一日二十二時許，在台中縣大里市○○路○段五四
    九號前，以自備之鑰匙啟動電門之方式，啟動乙○○所有，停放於該處之車牌號
    碼ＫＯＱ—２３２號機車，並予以騎用，及於八十九年十月十一日二十三時三十
    分，騎用上開機車行經大里市○○○街與爽文路口時，為警查獲等事實。惟辯稱
    ：上訴人原係於台中縣大里市○○路○段五四九號處所，經營大億汽車商行，被
    害人乙○○與其夫甲○○則係於上訴人前開車行對面經營洗車場，其等有十幾年
    交情，甲○○於八十九年九月初間，因上開洗車場經營不善，決定結束該處營業
    ，並將二部老舊機車寄放於上訴人前開所經營之車行，委託上訴人代為保管，經
    上訴人應允，嗣甲○○至上開寄放地點取回其中一部機車使用時，其亦有詢問可
    否使用另一部仍寄放在該處之本件機車，甲○○曾答應可以使用，上訴人係在甲○○允諾下而使用該部機車的等語。按刑法第三百二十條第一項竊盜罪之犯罪構
    成要件，除須具有為自己或第三人不法所有之意圖外，並須竊取他人持有之物始
    能成立。查本件證人乙○○與其夫甲○○原確於台中縣大里市○○路○段五四九
    號上訴人所經營之大億中古汽車買賣行前，經營洗車場，嗣於八十九年九月初間
    ，因上開洗車場經營不善，仍決定結束該處營業，並將二部老舊機車寄放於上訴
    人前開所經營之車行處，委託上訴人代為保管之事實，已據乙○○、甲○○二人
    於本院審理中到庭結證屬實，此亦核與證人乙○○於檢察官偵查中陳稱其是將車
    牌號碼ＫＯＱ—２３２號機車，停放於台中縣大里市○○路○段五四九號一個汽
    車商行，我跟老闆說過幾天來遷走之情節相符，則本件上開機車上訴人既已受託
    代為保管，其與乙○○間即有寄託契約關係存在，該機車應為上訴人受託占有持
    有中，則上訴人雖未得乙○○同意，以自備之鑰匙啟動電門之方式，使用該機車
    ，亦僅是違反寄託管理契約之約定，尚難認其於客觀上有何下手行竊，並將他人
    所持有之物，破壞其原支配關係，而另置於自己實力支配之下，其所為揆諸前揭
    說明，自與竊盜罪犯罪構成要件有間，應不得科以竊盜罪，所稱其騎用上開機車
    係得證人甲○○同意，雖為證人甲○○所否認，但上開機車既為上訴人持有中，
    其對於該機車有事實上之支配關係，此外，復查無其他積極證據足資證明被告確
    有公訴人所指竊盜犯行，原審不察，對被告遽予論罪科刑，核有未當。又檢察官
    聲請簡易處刑之案件，法院於審理後，認案件有刑事訴訟法第四百五十二條之情
    形者，應撤銷原判決，逕以通常程序為第一審判決，法院辦理刑事訴訟簡易程序
    案件應行注意事項第十四項定有明文，是本院自應將原判決撤銷，改依通常程序
    為第一審諭知被告無罪之判決。
四、據上論斷，應依法院辦理刑事訴訟簡易程序案件應行注意事項第十四項，刑事訴
    訟法第四百五十五條之一第一項、第三項、第三百六十四條、第三百六十九條、
    第三百零一條第一項，判決如主文。
中      華      民      國    九十年      七      月      四      日
                                      台灣台中地方法院刑事第二庭
                                        審判長法  官  黃  文  進
                                              法  官  鍾  堯  航
                                              法  官  柯  崑  輝
右正本證明與原本無異。
                                              書記官
中      華      民      國    九十      年      七      月      四      日


司法院資訊處製作；財團法人民間司法改革基金會備份。
